臺灣桃園地方法院交通事件裁定　　　94年度交聲字第222號
原處分機關　交通部公路總局新竹區監理所桃園監理站
異　議　人
即受處分人　甲○○　男　54歲.
上列受處分人因違反道路交通管理處罰條例案件，對於交通部公
路總局新竹區監理所桃園監理站94年4月22日所為桃監裁罰字第
裁52—ＤＡ0000000 號裁決處分不服，聲明異議，本院裁定如下
：
    主  文
異議駁回。
    理  由
一、原處分意旨略以：異議人即受處分人甲○○於民國94年1 月
    30日23時20分許，駕駛車牌號碼：2W—3366號自小客車搭載
    陳信成、蔡麗君，沿桃園縣桃園市○○街由北往南方向行駛
    ，旋行經該路段與中華路路口，本應注意汽車行經閃光紅燈
    之交岔路口，車輛應減速接近，先停止於交岔路口前，讓幹
    道車優先通行後認為安全時，方得續行之規定，竟疏於注意
    未暫停讓幹線道車先行，即貿然通過，適張書誠駕駛車號：
    7U-2173 號之自用小客車搭載林家瑜，沿桃園市○○路由東
    往西方向行駛至該路口，二車因而閃避不及，發生碰撞，致
    陳信成受有頭部外傷及左前額瘀傷、左肘及頸部挫傷；蔡麗
    君受有封閉性頭部外傷、林家瑜受有頭部外損傷之輕傷。嗣
    經桃園縣政府警察局交通隊員警以異議人行經閃光號誌路口
    支線道車（閃紅燈）未讓幹線道車先行，及肇事致人受輕傷
    開單舉發，並依道路交通管理處罰條例第四十五條第一項第
    九款、同條例第六十一條第三項、第六十三條第一項第一款
    之規定，裁處異議人罰鍰新臺幣（下同）一千元、記違規點
    數四點等語。
二、異議意旨略以：當時異議人方向之號誌是閃紅燈，異議人已
    依規定減速慢行，且係異議人之車先進入該交岔路口三分之
    二，對方應讓異議人先行，係對方車速太快而肇事云云，為
    此依法提起異議云云。
三、本院查：
(一)、經本院調閱臺灣桃園地方法院檢察署九十四年度偵字第五○
    六九號卷宗，異議人於上揭時、地，駕駛上開自小客車與張
    書誠所駕駛上開自小客車發生碰撞，致上開人等受有上開輕
    傷之事實，為異議人於警詢、檢察官訊問時坦承不諱，並經
    陳信成、蔡麗君及林家瑜指訴甚詳，並有道路交通事故現場
    圖、道路交通事故調查報告表（一）（二）、敏盛綜合醫院
    診斷證明書各一份、聖保祿醫院診斷證明書三紙及事故現場
    照片數幀在卷可稽，應堪信為真實。
(二)、按汽車行駛至交岔路口自閃光紅燈交岔路口駛出，應減速接
    近，先停止於交岔路口前，讓幹道車優先通行後認為安全時
    ，方得續行。道路交通標誌標線號誌設置規則第二百十一條
    第一項定有明文，異議人駕車自應注意上述道路交通安全規
    定，而依附卷之道路交通事故調查報告表所載，當時天氣晴
    、光線充足、路面無缺陷、無障礙物，並無不能注意之情形
    ，竟疏於注意以致肇事傷人，是異議人顯有過失甚明，且該
    違規之駕駛行為與上開人等受上開輕傷之間，均具有相當因
    果關係，是異議人違規肇事致人受輕傷，堪以認定。
(三)、異議人雖以上情置辯，然查，異議人與對造駕駛人張書誠於
    警詢均稱：當時車速時速差不多是五十公里等語，換算一秒
    可行駛十三點八公尺，是異議人與對造車輛縱非同時到達上
    開路口，亦相距不遠，而道路交通標誌標線號誌設置規則第
    二百十一條第一項第二款係規定「閃光紅燈表示「停車再開
    」，車輛應減速接近，先停止於交岔路口前，讓幹道車優先
    通行後認為安全時，方得續行」。是異議人之所以與對造在
    上開路口發生車禍，異議人顯然未依規定，先停止於交岔路
    口前，因而肇事無誤。本件車禍經送請臺灣省桃園縣區車輛
    行車事故鑑定委員會鑑定之結果，亦認：異議人甲○○駕駛
    汽車由閃光紅燈交岔路口駛出未讓幹道車先行為肇事主因，
    對造張書誠駕駛汽車行經閃光黃燈交岔路口未減速慢行為肇
    事次因，有該委員會九十四年五月十二日桃縣行字第094520
    1220號函及其函附之鑑定意見書各乙紙在卷可憑，益徵異議
    人確有上開違規行為。異議人上開所辯，不足採信。
(四)、按「汽車駕駛人，爭道行駛有左列情形之一者，處新臺幣六
    百元以上一千八百元以下罰鍰：九、支線道車不讓幹線道車
    先行，或兩線均為幹線道或支線道時，左方車不讓右方車先
    行者」、「汽車駕駛人，駕駛汽車違反道路交通安全規則，
    因而肇事致人受傷者，記違規點數三點；致人重傷者，吊扣
    其駕駛執照三個月至六個月」、「有第三十三條、第三十八
    條第一項、第四十條第一項、第四十五條、第四十七條第一
    款至第四款、第四十八條、第四十九條或第六十條第一項、
    第二項第一款至第三款情形之一者，各記違規點數一點」，
    道路交通管理處罰條例第四十五條第一項第九款、第六十一
    條第三項、第六十三條第一項第一款分別定有明文。綜上理
    由，原處分機關以異議人駕駛汽車行駛在支線道，未依前開
    規定讓幹線道車輛先行，及肇事致人受輕傷，依上開規定裁
    處異議人罰鍰新臺幣（下同）一千元、記違規點數三點、一
    點，總計四點，核無違誤，異議為無理由，應予駁回。
據上論斷，應依道路交通管理處罰條例第八十七條第二項、道路
交通案件處理辦法第十九條，裁定如主文。
中　　華　　民　　國　　94　　年　　6 　　月　　27　　日
                              臺灣桃園地方法院交通法庭
                                      法  官  尹  良
以上正本證明與原本無異。
如不服本裁定，應於裁定送達後5 日內向本院提出抗告狀。
　　　　　　　　　　　　　　        　書記官　廖宜政
中　　華　　民　　國　　94　　年　　6 　　月　　27　　日
